最高法院刑事判決　　　　　　一○○年度台上字第六九二五號
上　訴　人　張晉傑
上列上訴人因詐欺案件，不服台灣高等法院中華民國九十九年十
月八日第二審判決（九十九年度上訴字第二一０八號，起訴案號
：台灣桃園地方法院檢察署九十八年度偵字第三八四０號），提
起上訴，本院判決如下：
    主  文
上訴駁回。
    理  由
按刑事訴訟法第三百七十七條規定，上訴於第三審法院，非以判
決違背法令為理由，不得為之。是提起第三審上訴，應以原判決
違背法令為理由，係屬法定要件。如果上訴理由書狀並未依據卷
內訴訟資料，具體指摘原判決不適用何種法則或如何適用不當，
或所指摘原判決違法情事，顯與法律規定得為第三審上訴理由之
違法情形，不相適合時，均應認其上訴為違背法律上之程式，予
以駁回。本件原判決綜合全部卷證資料，認定上訴人張晉傑有其
事實欄所載之成年人對少年（Ｂ女部分，姓名、年籍資料詳卷）
以詐術得財產上不法之利益犯行，已詳敘所憑之證據與認定之理
由；對於上訴人辯稱並未撫摸Ｂ女胸部及要求為其口交情事云云
，為不足採，亦依調查所得證據詳予指駁、說明。因認上訴人犯
行明確，而維持第一審論處上訴人成年人對少年以詐術得財產上
不法之利益罪刑之判決，駁回其在第二審之上訴。上訴意旨略稱
：Ｂ女如為上訴人口交達十分鐘之久，對於上訴人身上特徵，定
能明確指認，然僅陳及口交過程，不合常理，況且，期間姜國襄
洗澡離開浴室時應可看見上訴人對Ｂ女作為，其卻供稱未看見伊
與Ｂ女有身體接觸行為。伊是為配合警方查緝，在旅館內聽從警
方指示行動，非刻意耽擱時間犯罪，Ｂ女於偵查中亦自承已從事
援交多次，觀念及行為難免偏差，當有可能依據以往經驗杜撰本
案過程，雖社工人員證稱Ｂ女未有多所抱怨之詞，惟依其遭查緝
後反應甚大，過程中遭受姜國襄猥褻，致生對上訴人報復心理，
其偵、審過程多以忘記及不清楚含糊回答，實難僅憑有疑義之片
面指陳，遽為上訴人不利之認定，原判決採證違法云云。惟查：
犯罪事實之認定、證據之取捨及證明力之判斷，俱屬事實審法院
之職權，苟其取捨判斷不違背經驗法則與論理法則，即不能指為
違法。本件原判決已詳細敘明依憑上訴人供承有提供Ｂ女涉嫌從
事性交易之線報予姜國襄，三人一起進入「人客溫泉旅館」第一
一０號房內，復接續洗澡之供詞，證人姜國襄、Ｂ女、劉夢婷、
呂美惠之證述，參酌卷附之旅客進出登記表、年籍資料等證據資
料，暨卷內其他證據調查之結果，參互勾稽判斷，於理由內逐一
論述其採證認事之理由，且就摒棄上訴人否認犯罪之辯解，採信
Ｂ女於偵、審中一致之指證，依證人即社工人員劉夢婷、呂美惠
之證述，認Ｂ女所陳應無挾怨報復之情，復敘明上訴人等進入旅
館房內期間歷時逾一小時，與賣淫女子為一般性交易時，為儘快
順利取得性交易代價，不致故意違逆、惱怒嫖客之要求，認上訴
人所辯因Ｂ女遲遲不肯脫衣，致耽擱逾時為不可採，上訴人確有
妨害性自主及詐欺得利犯行明確，均於理由內詳為論述、指駁，
所為論斷及說明，核無採證違法或與經驗法則、論理法則相違之
情形，難認有何違法之情事。此外，上訴意旨，就原審依職權採
證認事之適法行使，或就原判決已說明事項，專憑己見，泛指為
違法，且為單純事實之爭執，或與判決本旨無關之枝節問題為事
實之爭辯，俱非適法之第三審上訴理由，此部分上訴違背法律上
之程式，予以駁回。上訴人所犯對於十四歲以上未滿十六歲之女
子為性交罪，原得上訴於第三審法院，雖依想像競合犯從重論處
之詐欺得利罪為不得上訴第三審之罪，但依上開說明，所犯對於
十四歲以上未滿十六歲之女子為性交部分，自仍得上訴於第三審
法院，附此敘明。按刑事訴訟法第三百七十六條所列各罪之案件
，經第二審判決者，不得上訴於第三審法院，法有明文。本件上
訴人另犯詐欺得利案件（Ｃ女部分，姓名、年籍資料詳卷），原
審係依刑法第三百三十九條第二項論處罪刑，核屬刑事訴訟法第
三百七十六條第四款之案件。依前開說明，既經第二審判決，自
不得上訴於第三審法院，縱其有依兒童及少年福利法第七十條第
一項前段規定，加重其刑，屬分則加重，仍係犯詐欺罪，而不得
上訴第三審，上訴人竟復提起上訴，顯為法所不許，此部分上訴
亦應予駁回。
據上論結，應依刑事訴訟法第三百九十五條前段，判決如主文。
中    華    民    國  一○○  年   十二   月    八    日
                      最高法院刑事第七庭
                          審判長法官  石  木  欽  
                                法官  洪  佳  濱  
                                法官  段  景  榕  
                                法官  周  煙  平  
                                法官  洪  兆  隆  
本件正本證明與原本無異
                                      書  記  官  
中    華    民    國  一○○  年   十二   月   十二   日
                                                    m